【裁判字號】    99,訴,1023
【裁判日期】    991231
【裁判案由】    違反毒品危害防制條例
【裁判全文】
臺灣嘉義地方法院刑事判決              99年度訴字第1023號
公  訴  人  臺灣嘉義地方法院檢察署檢察官
被      告  羅成麟
上列被告因違反毒品危害防制條例案件，經檢察官提起公訴（99
年度毒偵字第1386號），因被告於本院準備程序中就被訴事實為
有罪之陳述，經本院合議庭裁定由受命法官獨任以簡式審判程序
審理判決如下：
    主  文
羅成麟施用第一級毒品，處有期徒刑玖月。
    犯 罪 事 實
一、羅成麟曾因施用毒品案件，經臺灣桃園地方法院97年度毒聲
    字第1023號裁定應送勒戒處所觀察、勒戒，後因無繼續施用
    毒品傾向，於民國97年12月16日執行完畢釋放，並由臺灣桃
    園地方法院檢察署檢察官以97年度毒偵字第3739號為不起訴
    處分確定。詎未戒除毒癮，於上開觀察勒戒執行完畢釋放後
    5年內，復基於施用第一級毒品及第二級毒品之犯意，於99
    年7月15日前2、3日內某時，在嘉義市東區荖藤里後厝仔10
    號之2住處內，將第一級毒品海洛因及第二級毒品甲基安非
    他命一併摻入香菸後點燃吸食之方式，同時吸食海洛因及甲
    基安非他命1次。嗣於同年7月15日晚上11時許，在嘉義市○
    區○○路155號地下室內為警臨檢，經其同意採尿送驗後，
    結果確呈海洛因進入人體後經代謝作用所分解生成之嗎啡陽
    性反應及甲基安非他命陽性反應。
二、案經嘉義市政府警察局第一分局報告臺灣嘉義地方法院檢察
    署檢察官偵查起訴。
    理  由
一、本件被告羅成麟所犯係死刑、無期徒刑、最輕本刑為3年以
    上有期徒刑以外之罪，亦非高等法院管轄第一審案件，且被
    告於本院準備程序中，已就被訴事實為有罪之陳述，經告知
    簡式審判程序之旨後，被告及檢察官對於本件改依簡式審判
    程序審理均表示同意，經本院合議庭依刑事訴訟法第273條
    之1第1項規定，裁定本件由受命法官獨任以簡式審判程序加
    以審理，是本件依刑事訴訟法第273條之2規定，不受同法第
    159條第1項、第161條之2、第161條之3、第163條之1及第16
    4條至第170條有關證據提示、交互詰問及傳聞證據等相關規
    定之限制，合先敘明。
二、上開犯罪事實，業據被告坦承不諱（見本院卷第22頁至第23
    頁），且其本件為警採集送驗之尿液，經以酵素免疫法（EI
    A）初步篩檢及氣相層析質譜法（GC／MS）確認鑑定，檢驗
    結果確呈海洛因進入人體後經代謝作用所分解生成之代謝物
    嗎啡陽性反應及甲基安非他命陽性反應，有長榮大學99年8
    月2日確認報告及尿液送驗姓名對照表各1紙在卷可資佐證（
    見警卷第3頁至第4頁）。足認被告上開任意性自白與事實相
    符，堪予採信。
三、被告曾因施用毒品案件，經臺灣桃園地方法院97年度毒聲字
    第1023號裁定應送勒戒處所觀察、勒戒，後因無繼續施用毒
    品傾向，於97年12月16日執行完畢釋放，並由臺灣桃園地方
    法院檢察署檢察官以97年度毒偵字第3739號為不起訴處分確
    定之情，有臺灣高等法院被告前案紀錄表1份在卷可按（見
    本院卷第10頁至第14頁），又於5年內再犯本件施用毒品犯
    行，依毒品危害防制條例第23條第2項規定，應依法逕行追
    訴處罰。本件事證明確，被告犯行堪以認定。
四、查海洛因、甲基安非他命分別為毒品危害防制條例第2條第2
    項第1款、第2款所定之第一級、第二級毒品，故核被告所為
    ，分別係犯毒品危害防制條例第10條第1項之施用第一級毒
    品罪及同條第2項之施用第二級毒品罪。被告持有海洛因、
    甲基安非他命以施用，其持有之低度行為，應為各該施用之
    高度行為所吸收，均不另論罪。又其係以1施用行為，同時
    施用第一級毒品與第二級毒品，而觸犯上開2罪，為想像競
    合犯，應依刑法第55條規定，從一重之施用第一級毒品罪處
    斷。爰審酌被告曾因施用毒品經裁定觀察、勒戒執行完畢，
    猶未知警惕而再犯本案之犯罪動機、目的；自行同時施用海
    洛因、甲基安非他命毒品之犯罪手段；未婚，育有1子，平
    時與父母及兒子同住，之前從事埋管工程，經濟狀況小康之
    生活狀況；前有多項前科紀錄之素行不佳，有上開前案紀錄
    表可考；國中肄業之教育程度；施用毒品本質上係戕害自身
    健康之行為，尚未嚴重破壞社會秩序或侵害他人權益之犯罪
    所生危害；坦承犯行之犯後態度尚可等一切情狀，量處如主
    文所示之刑。
據上論斷，應依刑事訴訟法第273條之1第1項、第299條第1項前
段，毒品危害防制條例第10條第1項、第2項，刑法第11條前段、
第55條，判決如主文。
本案經檢察官李志明到庭執行職務。
中    華    民    國    99    年    12    月    31    日
                  刑事第四庭    法  官  吳育霖
以上正本證明與原本無異。
如不服本判決應於收受判決後10日內向本院提出上訴書狀，並應
敘述具體理由；其未敘述上訴理由者，應於上訴期間屆滿後20日
內向本院補提理由書（均須按他造當事人之人數附繕本）「切勿
逕送上級法院」。告訴人或被害人如對於本判決不服者，應具備
理由請求檢察官上訴，其上訴期間之計算係以檢察官收受判決正
本之日期為準。
中    華    民    國    99    年    12    月    31    日
                                書記官  陳俊男
附錄本案論罪科刑法條：
毒品危害防制條例第10條
施用第一級毒品者，處6月以上5年以下有期徒刑。
施用第二級毒品者，處3年以下有期徒刑。

司法院資訊處製作；財團法人民間司法改革基金會備份。
